【裁判字號】    90,易緝,516
【裁判日期】    901231
【裁判案由】    恐嚇
【裁判全文】
臺灣臺中地方法院刑事判決                          九十年度易緝字第五一六號
    公  訴  人  台灣台中地方法院檢察署檢察官
    被      告  甲  ○
右列被告因恐嚇案件，經檢察官聲請簡易判決處刑（聲請案號：八十九年度偵字第六
五九八號），經本院台中簡易庭認不宜以簡易判決，簽由本院刑事庭依通常程序審理
，判決如左：
    主  文
甲○無罪。
    理  由
一、公訴意旨略以：被告甲○與告訴人乙○○原為男女朋友關係，於民國（下同）八
    十九年二月間起，雙方為債務問題而時生齟齬，被告竟於同年三月三日，在台中
    縣豐原市某處打電話向告訴人恫稱：「不管何時，不要讓我遇到，我不騙你，你
    要小心．．，你如讓我抓狂，我一定一條命配你們」等語，致告訴人心生畏怖，
    因認被告涉犯刑法第三百零五條之恐嚇罪嫌。
二、按犯罪事實應依證據認定之，無證據不得推定其犯罪事實，而不能證明被告犯罪
    者，應諭知無罪之判決，刑事訴訟法第一百五十四條、第三百零一條第一項分別
    定有明文。又所謂認定犯罪事實之證據，係指足以認定被告確有犯罪行為之積極
    證據而言，該項證據自須適合於被告犯罪事實之認定，始得採為斷罪資料，最高
    法院二十九上字第三一○五號著有判例；又按刑法第三百零五條之恐嚇罪，須以
    受惡害之通知者心生畏懼而有不安全之感覺始足當之，最高法院二十七年四月十
    七日刑事庭決議可資參照。本件公訴人認被告甲○涉有恐嚇罪嫌，無非以告訴人
    乙○○之指述及卷附錄音帶譯文為論據。而訊據被告則堅詞否認有為任何恐嚇之
    犯行，辯稱：伊先前曾與告訴人間因債務糾紛而起爭執，所以才會在電話中說出
    一些氣話，之後伊與告訴人於八十九年二月間已就債務和解，伊並無恐嚇告訴人
    之意等語。經查：告訴人雖指稱：被告於八十九年三月三日打電話其恫稱：「不
    管何時，不要讓我遇到，我不騙你，你要小心．．，你如讓我抓狂，我一定一條
    命配你們」等語，致告訴人心生畏怖。然被告與告訴人間為男女朋友關係，被告
    於八十九年三月二十四日至同月二十九日還曾至告訴人位在台中市○○路四七○
    巷十八號十一樓住處與告訴人同住等情，業據告訴人於台灣台中地方法院檢察署
    八十九年度偵字第六四五八號竊盜一案之偵訊中陳明在卷（見該偵查卷第十二頁
    ），此亦為被告所不否認，衡情若告訴人果因被告於八十九年三月三日打電話與
    告訴人就債務問題爭執，被告憤而以上開言詞恫嚇，致使告訴人心生畏懼，則告
    訴人豈可能於同月二十四日至二十九日仍同意被告至其住處與其一同居住長達五
    日之理？且據告訴人指稱：被告係因債務問題而與之產生嫌隙，方出言恐嚇告訴
    人云云，然被告與告訴人間就債務問題業於八十九年二月二十三日達成和解，有
    和解書影本及帳目表乙份在卷足參，是被告係因一時氣憤方於和解前以上揭言詞
    與告訴人爭執，且被告為上揭言詞後，告訴人仍與被告交往，甚而同居一室等情
    ，自難認告訴人有何因被告上揭言詞而心生畏怖之情。此外，復查無其他積極證
    據足資證明被告有何恐嚇告訴人安全之犯行，揆諸前揭法條及判例意旨，自應為
    無罪之判決。據上論斷，應依刑事訴訟法第四百五十二條、第三百零一條第一項
    ，判決如主文。
中      華      民      國      九十      年    十二    月    三十一    日
                                台灣台中地方法院刑事第六庭
                                    法  官  劉  麗  瑛
右正本證明與原本無異。
如不服本判決，應於送達後十日內向本院提出上訴狀 （須附繕本） ，上訴於台灣高等
法院台中分院。
                                    書記官
中      華      民      國      九十      年    十二    月    三十一    日


司法院資訊處製作；財團法人民間司法改革基金會備份。
